臺灣基隆地方法院刑事判決              100年度訴字第665號
公  訴  人  臺灣基隆地方法院檢察署檢察官
被      告  黃貴民
上列被告因毒品危害防制條例案件，經檢察官提起公訴（100年
度毒偵字第1590號），因被告於準備程序進行中就被訴事實為有
罪之陳述，且所犯非死刑、無期徒刑、最輕本刑為三年以上有期
徒刑之罪或高等法院管轄第一審案件，經告知簡式審判程序之旨
，並聽取檢察官、被告之意見後，經本院裁定進行簡式審判程序
審理判決如下：
    主  文
黃貴民施用第一級毒品，累犯，處有期徒刑柒月，扣案第一級毒
品海洛因貳包（驗餘淨重０‧二二七五公克）沒收銷燬之。
    事實及理由
一、本件犯罪事實、證據及應適用之法條，除下列應補充之事項
    外，餘均引用檢察官起訴書（如附件）之記載。證據部分應
    補充：被告於本院坦承犯行（本院準備程序筆錄、審判筆錄
    ）。
二、爰審酌被告經觀察、勒戒之處遇措施後，猶未能脫離毒害，
    惟其犯罪後坦承犯行，且施用毒品戕害個人健康，兼衡其智
    識程度、施用次數等一切情狀，量處如主文所示之刑。
三、據上論斷，應依刑事訴訟法第二百七十三條之一第一項、第
    二百九十九條第一項前段、第三百十條之二、第四百五十四
    條，毒品危害防制條例第十條第一項、第十八條第一項前段
    ，刑法第十一條前段、第四十七條第一項，判決如主文。
本案經檢察官黃佳權到庭執行職務。
中    華    民    國   100    年    10    月    31    日
                  刑事第二庭法    官  高偉文
以上正本證明與原本無異。
如不服本判決應於收受送達後10日內向本院提出上訴書狀，並應
敘述具體理由；其未敘述上訴理由者，應於上訴期間屆滿後20日
內向本院補提理由書（均須按他造當事人之人數附繕本）「切勿
逕送上級法院」。
中    華    民    國   100    年    10    月    31    日
                            書 記 官  郭廷耀
附錄本案論罪科刑法條全文
毒品危害防制條例第十條
施用第一級毒品者，處六月以上五年以下有期徒刑。
施用第二級毒品者，處三年以下有期徒刑。
附件：
臺灣基隆地方法院檢察署檢察官起訴書
                                   100年度毒偵字第1590號
    被      告  黃貴民  男  32歲（民國○○年○月○○日生）
                        住基隆市仁愛區○○○路113巷95號
                        之1
                        國民身分證統一編號：Ｚ000000000號
上列被告因違反毒品危害防制條例案件，業經偵查終結，認應提
起公訴，茲敘述犯罪事實及證據並所犯法條如下：
        犯罪事實
一、黃貴民前因施用毒品案件，經送觀察、勒戒後，認無繼續施
    用毒品傾向，於民國97年7月4日執行完畢釋放，並由本署檢
    察官以97年度毒偵字第233號為不起訴處分確定。復因(甲)施
    用第一級、第二級毒品案件，經臺灣基隆地方法院於97年11
    月19日，以97年度訴字第1564號判決判處有期徒刑6月（判3
    次）、3月（判1次），應執行有期徒刑10月確定；又因(乙)施
    用第一級毒品案件，經同法院於97年12月22日，以97年度訴
    字第1860號判決判處有期徒刑7月確定；再因(丙)施用第一級
    毒品案件，經同法院於97年12月31日，以97年度訴字第1934
    號判決判處有期徒刑7月（判2次），應執行有期徒刑9月確
    定，上開(甲)(乙)(丙)案件，經接續執行，已於99年7月27日執行
    完畢。
二、詎猶不知悔改，復基於施用第一級毒品海洛因之犯意，於10
    0年8月1日下午7時許，在基隆市仁愛區○○○路113巷95號
    之1住處，以針筒注射之方式，施用海洛因1次。嗣為警於翌
    （2）日下午6時40分許，在基隆市○○區○○路郵局前攔檢
    ，除起獲海洛因2包（驗餘淨重0.2275公克）外，復經採驗
    其尿液，結果呈嗎啡、可待因陽性反應而查獲。
三、案經基隆市警察局第四分局報告偵辦。
        證據並所犯法條
一、證據清單及待證事實
┌──┬───────────┬───────────┐
│編號│證據名稱              │待證事實              │
├──┼───────────┼───────────┤
│ 一 │被告黃貴民於警詢及偵查│坦承上揭施用海洛因之事│
│    │中之自白。            │實。                  │
├──┼───────────┼───────────┤
│ 二 │1.台灣尖端先進生技醫藥│被告於100年8月2日為警 │
│    │  股份有限公司100年8月│查獲後所採集之尿液檢體│
│    │  18日濫用藥物檢驗報告│，經送驗後結果呈嗎啡、│
│    │  1份。               │可待因陽性反應，證明被│
│    │2.基隆市警察局第四分局│告確有施用海洛因之事實│
│    │  偵辦毒品案件尿液檢體│。                    │
│    │  對照表1紙。         │                      │
├──┼───────────┼───────────┤
│ 三 │1.扣案之海洛因2包（驗 │佐證被告施用及持有第一│
│    │  餘淨重0.2275公克）。│級毒品海洛因。        │
│    │2.交通部民用航空局航空│                      │
│    │  醫務中心100年8月8日 │                      │
│    │  航藥鑑字第1004224號 │                      │
│    │  毒品鑑定書1紙。     │                      │
├──┼───────────┼───────────┤
│ 四 │1.刑案資料查註紀錄表1 │被告構成累犯，及於觀察│
│    │  份。                │、勒戒執行完畢釋放後，│
│    │2.全國施用毒品案件紀錄│5年內再犯施用毒品案件 │
│    │  表1份。             │之事實。              │
│    │3.矯正簡表1份。       │                      │
└──┴───────────┴───────────┘
二、核被告所為，係犯毒品危害防制條例第10條第1項之施用第
    一級毒品罪嫌。被告持有第一級毒品之低度行為，應為其施
    用第一級毒品之高度行為所吸收，不另論罪。被告曾受有期
    徒刑執行完畢，有本署刑案資料查註紀錄表在卷可參，其於
    5年以內故意再犯本件有期徒刑以上之罪，為累犯，請依刑
    法第47條第1項規定加重其刑。扣案之毒品海洛因2包（驗餘
    淨重0.2275公克），請依毒品危害防制條例第18條第1項前
    段規定宣告沒收銷燬之。
三、依毒品危害防制條例第23條第2項、刑事訴訟法第251條第1
    項提起公訴。
    此  致
臺灣基隆地方法院
中    華    民    國   100    年    8     月    30    日
                              檢察官  李  豫  雙
本件正本證明與原本無異
中    華    民    國   100    年    9     月    9     日
                              書記官  賴  菁
附錄所犯法條：
毒品危害防制條例第10條
施用第一級毒品者，處 6 月以上 5 年以下有期徒刑。
施用第二級毒品者，處 3 年以下有期徒刑。